【裁判字號】    99,訴,583
【裁判日期】    991011
【裁判案由】    違反毒品危害防制條例
【裁判全文】
臺灣雲林地方法院刑事協商判決        99年度訴字第583號
公  訴  人  臺灣雲林地方法院檢察署檢察官
被      告  乙○○
指定辯護人  本院公設辯護人甲○○
上列被告因違反毒品危害防制條例案件，經檢察官提起公訴（99
年度毒偵字第988 、1102號），並聲請法院改依協商程序而為判
決，本院認為適當，同意由法官一人獨任進行協商判決程序，判
決如下：
    主      文
乙○○施用第一級毒品，累犯，處有期徒刑柒月。又施用第一級
毒品，累犯，處有期徒刑柒月，扣案之第一級毒品海洛因壹包（
驗餘淨重為零點零伍公克）沒收銷燬之；扣案之包裹前揭第一級
毒品海洛因之外包裝袋壹個沒收之。應執行有期徒刑壹年，扣案
之第一級毒品海洛因壹包（驗餘淨重為零點零伍公克）沒收銷燬
之；扣案之包裹前揭第一級毒品海洛因之外包裝袋壹個沒收之。
    事實及理由
一、犯罪事實：
    乙○○前於民國97年間，因施用毒品案件，經觀察、勒戒後
    ，認有繼續施用毒品之傾向，復經本院以98年度毒聲字第11
    8 號裁定令入戒治處所施以強制戒治，於99年02月09日認無
    強制戒治之必要釋放出所，由臺灣雲林地方法院檢察署檢察
    官於99年02月09日，以99年度戒毒偵字第17、18號為不起訴
    處分確定。另於84年間因肅清煙毒條例、施用第二級毒品
    案件，經臺灣高等法院臺南分院以84年度上訴字第1400號判
    決分別判處有期徒刑3 年4 月、3 月，應執行有期徒刑3 年
    5 月確定；復因肅清煙毒條例案件，經本院以84年度訴字
    第506 號判決判處有期徒刑3 年4 月確定；上開、所示
    之罪接續執行，於87年08月25日縮短刑期假釋出監，惟其又
    於假釋期內，再因竊盜案件，經臺灣高等法院臺南分院以
    91年度上易字第589 號判決判處有期徒刑10月確定；另因
    侵占案件，經本院以91年度簡上字第34號判決判處有期徒刑
    6 月確定；上開、所示之2 罪，經本院以92年度聲字第
    228 號裁定定其應執行有期徒刑1 年3 月確定，並與上開
    、所示之罪假釋經撤銷後之殘刑有期徒刑3 年7 月28日接
    續執行，於96年06月18日縮短刑期執行完畢。詎其猶不知悔
    改，分別為下列行為：
  (一)於99年06月30日22時許，基於施用第一級毒品之犯意，在其
    位在雲林縣麥寮鄉崙後村沙崙後231 號之住處內，以將海洛
    因置於針筒內注射之方式，施用第一級毒品海洛因1 次。
  (二)又於99年07月21日23時許，基於施用第一級毒品之犯意，在
    其前揭沙崙後231 號之住處內，以將海洛因置於針筒內注射
    之方式，施用第一級毒品海洛因1 次。
    嗣於99年07月01日18時45分，經警徵得乙○○同意，採集其
    尿液送驗，結果呈可待因、嗎啡陽性反應；復於99年07月22
    日06時30分許，經警持本院核發之搜索票至乙○○前揭沙崙
    後231 號住處搜索，當場扣得其所有之第一級毒品海洛因1
    小包（驗餘淨重為0.05公克），並徵得其同意，採集其尿液
    送驗，結果呈可待因、嗎啡陽性反應，始悉上情。
二、證據名稱：
  (一)被告乙○○於偵查及本院訊問時之自白。
  (二)長榮大學99年07月09日之確認報告、詮昕科技股份有限公司
    99年07月30日報告編號：00000000號濫用藥物尿液檢驗報告
    各1 紙。
  (三)臺南縣警察局刑事警察大隊採集尿液姓名對照表、彰化縣警
    察局芳苑分局委託檢驗尿液代號與真實姓名對照認證表各1
    紙。
  (四)行政院衛生署草屯療養院99年08月18日草療鑑字第09908000
    96號鑑定書1紙。
  (五)扣案之海洛因1 小包（送驗淨重為0.505 公克；驗餘淨重為
    0.0500公克）。
  (六)彰化縣警察局芳苑分局搜索扣押筆錄、扣押物品目錄表各1
    份。
  (七)刑案資料查註紀錄表、全國施用毒品案件紀錄表、矯正簡表
    及臺灣雲林地方法院檢察署檢察官99年度戒毒偵字第17、18
    號不起訴處分書各1 份。
三、本案經檢察官與被告乙○○、辯護人於審判外達成協商之合
    意，且被告乙○○已認罪，其合意內容為：乙○○施用第一
    級毒品，累犯，處有期徒刑7 月。又施用第一級毒品，累犯
    ，處有期徒刑7 月，扣案之第一級毒品海洛因1 包（驗餘淨
    重為0.05公克）沒收銷燬之。應執行有期徒刑1 年，扣案之
    第一級毒品海洛因1 包（驗餘淨重為0.05公克）沒收銷燬之
    。
四、至扣案之白色粉末1 包（驗餘淨重為0.05公克），鑑定結果
    確含海洛因之成分，屬毒品危害防制條例第2 條第2 項第1
    款所列之第一級毒品，行政院衛生署草屯療養院99年08月18
    日草療鑑字第0990800096號鑑定書1 紙在卷可考（見本院卷
    第23頁背面），應依同條例第18條第1 項前段之規定，沒收
    銷燬之；至扣案之包裹前揭第一級毒品海洛因之外包裝袋1
    個，具有防制海洛因裸露、溢出及潮濕之功用，便於攜帶，
    亦係被告所有供其為本件犯罪事實欄一、(二)之施用第一級毒
    品犯罪使用，業據被告於警詢時供述至明（見臺灣雲林地方
    法院檢察署99年度偵字第988 號卷第4 頁背面），爰依刑法
    第38條第1 項第2 款之規定，宣告沒收。
五、應適用之法條：刑事訴訟法第455 條之2 第1 項、第455 之
    4 第2 項、第455 條之8 、第454 條第1 項，毒品危害防制
    條例第10條第1 項、第18條第1 項前段，刑法第11條前段、
    第47條第1 項、第38條第1 項第2 款、第51條第5款。
六、協商判決原則上不得上訴。但有刑事訴訟法第455 條之4 第
    1 項第1 款「於本訊問程序終結前，被告撤銷協商合意或檢
    察官撤回協商聲請者」；第2 款「被告協商之意思非出於自
    由意志者」；第4 款「被告所犯之罪非第455 條之2 第1 項
    所定得以協商判決者」；第6 款「被告有其他較重之裁判上
    一罪之犯罪事實者」；第7 款「法院認應諭知免刑或免訴、
    不受理者」情形之一，或協商判決違反同條第2 項「法院應
    於協商合意範圍內為判決；法院為協商判決所科之刑，以宣
    告緩刑或2 年以下有期徒刑、拘役或罰金為限」等規定者（
    以上均簡稱但書情形）外，不在此限（即有但書情形，依法
    仍得上訴）。
七、本件如有上述但書情形，且不服本判決時，得自收受判決送
    達之日起10日內，向本院提出上訴狀（須附繕本），上訴於
    第二審法院。
本案經檢察官魏偕到庭執行職務。
中    華    民    國    99    年    10    月    11    日
                  刑事第六庭    法  官  陳佩怡
以上正本證明與原本無異。
                                書記官  林佳慧
中    華    民    國    99    年    10    月    11    日
附錄本案論罪科刑法條全文：
毒品危害防制條例第10條
施用第一級毒品者，處 6 月以上 5 年以下有期徒刑。
施用第二級毒品者，處 3 年以下有期徒刑。

司法院資訊處製作；財團法人民間司法改革基金會備份。
